# 中外合作期间，企业的住房基金和社保基金如何处理

提问人：ZP126 时间：2011-07-17 12:21:54
某中外合作企业在合作期间，在企业账外单独设立住房基金账户和社保基金账户，外资撤出后，结余资金交由中方存续企业使用。需要将单独设立的账户明细并入存续企业。相应会影响存续企业的所有者权益，这部分增加的所有者权益如何进行账户处理，是追溯调整以前年度，还是调整增加资本公积、具体应该怎么处理? 请大家帮忙解决下，谢谢！
单独设账账面明细： 货币资金 300 其他应收款 200 应交税费 100 未分配利润 400

回答人：chenyiwei
建议首先关注以往单独设置帐外帐的方式是否合规、恰当；以及以往是否明确该笔资金的用途和权属。如果以往的管理模式是不合规的（相关资金应当由企业支配使用，尽管可能仅可用于特定的用途），或者以往即已经明确该笔资金专用于本企业员工的报酬和福利性质的支出，则比较可能的做法是将其作为前期会计差错，根据该差错对前期和本期财务报表的影响程度确定是否需要追溯重述；如果该笔资金以往并不在企业的实际支配下，或者原先并没有明确特定的用途，实际上由中方投资者在支配使用，现在外方退出后中方投资者决定将其投给企业的，则视同本期接受股东的投资处理。